【裁判字號】    90,易,2064
【裁判日期】    900629
【裁判案由】    竊盜等
【裁判全文】
臺灣板橋地方法院刑事判決                          九十年度易字第二○六四號
    公  訴  人  臺灣板橋地方法院檢察署檢察官
    被      告  甲○○
右列被告因竊盜等案件，經檢察官提起公訴（九十年度偵字第六八五八號），本院判
決如左：
    主      文
甲○○連續攜帶兇器竊盜，累犯，處有期徒刑壹年貳月。應於刑之執行前，令入勞動
場所強制工作年。
    事      實
一、甲○○有多次竊盜及賭博、偽造文書等前科，其中因竊盜案件，於民國（下同）
    八十六年十二月八日，經本院以八十六年度易字第七六六七號刑事判決判處有期
    徒刑一年，八十七年二月六日判決確定，刑期起算日期為八十八年十二月十九日
    ，指揮書執行完畢日期為八十九年十二月十八日，縮刑期滿日期為八十九年十月
    十一日，於八十九年十月六日因縮短刑期假釋出監（其間累進縮刑六十八日），
    假釋期滿未經撤銷，以已執行完畢論。詎其猶不知悔悟，竟基於意圖為自己不法
    之所有之概括犯意，先於九十年二月二十一日十四時三十分許，在臺北市○○○
    路四十七號前，見乙○○所駕駛而為其夫杜凡所有之車牌號碼九Ｆ－六六二一號
    自用小客車（內有背包一個，背包中有乙○○之駕駛執照、中國信託商業銀行信
    用卡、郵局提款卡、板信商業銀行提款卡、板橋農會提款卡各一枚、現金約新臺
    幣〈下同〉四千多元〈起訴書誤繕為一萬五千元〉、碎花皮包三個〈起訴書漏載
    〉、行動電話〈廠牌型式：宏碁７５０，含ＳＩＭ卡、電池〉一支〈起訴書漏載
    〉、杜凡之行車執照一張、扳手一支、陸大龍之護照、臺胞證各一張等財物），
    停於路旁未熄火，乃徒手將之駛離而竊取得手，並旋於同日十八時許，另意圖為
    自己不法之所有，持該竊得之乙○○之中國信託商業銀行信用卡，至楊雅惠所經
    營之「尋易通訊行」（位於臺北縣新莊市○○路十六號），以冒充乙○○並提出
    所竊之該信用卡等詐術欲向楊雅惠刷卡而購買行動電話時，因無法通過刷卡審核
    致未得逞，甲○○見事跡敗露，藉詞逃走，但其於店內之煙灰缸內則遺留煙蒂及
    檳榔渣。甲○○嗣為避免失主報案而為警通報查獲，乃於同年月二十五日八時許
    ，承上開竊盜犯意，在臺北縣鶯歌鎮○○路一三○號前，持客觀上可為凶器之扳
    手一支（即自前開車牌號碼九Ｆ－六六二一號自用小客車中所竊得者），竊取丙○○所有之車牌號碼Ｚ五－六二一五號自用小客車之車牌二面，得手後旋將該車
    牌二面改懸於其所竊取之上開自用小客車之前、後懸掛車牌位置上。殆同年月四
    月三日二十一時三十分許，經警持檢察官所簽發之搜索票前往甲○○位於臺北縣
    新莊市○○街一一七巷九號之三之住處搜獲甲○○所竊得之行動電話（廠牌型式
    ：宏碁７５０，含電池）、碎花皮包三個（已由杜凡代領而發還乙○○），並帶
    同警員至臺北縣鶯歌鎮○○○路十二巷二十八號尋回車牌號碼九Ｆ－六六二一號
    自用小客車（已發還杜凡）及車牌號碼Ｚ五－六二一五號之自用小客車車牌二面
    （已發還丙○○），而偵悉上情。
二、案經杜凡、丙○○訴由臺北市政府警察局士林分局移送臺灣板橋地方法院檢察署
    檢察官偵查起訴。
    理      由
一、右揭犯罪事實業據被告甲○○迭於警訊、檢察官偵查及本院審理中坦承不諱，核
    與告訴人杜凡、丙○○之指述及被害人乙○○所陳述之情節相符，復有查獲物清
    冊一份、告訴人杜凡、丙○○出具之贓物認領收據各一紙及「車輛竊盜、車牌失
    竊資料個別查詢報告表－查詢車輛認可資料」二紙附卷可稽，又被告於上開「尋
    易通訊行」之店內煙灰缸內所遺留之煙蒂及檳榔渣，經內政部警政署刑事警察局
    鑑驗，結果顯示與被告唾液ＤＮＡ－ＳＴＲ型別相同，此有該局（九十）刑醫字
    第五○○七八號鑑驗書在卷足資佐證，是本案事證已臻明確，被告犯行洵堪認定
    ，自應依法論科。
二、查扳手在客觀上足認對人之生命、身體安全構成威脅，係屬兇器。是核被告甲○○所為，係犯刑法第三百二十條第一項之普通竊盜罪、刑法第三百二十一條第一
    項第三款之攜帶兇器竊盜罪、同法第三百三十九條第三項、第一項之詐欺取財未
    遂罪。公訴人就被告竊取車牌號碼九Ｆ－六六二一號自用小車及其內之財物，認
    亦犯刑法第三百二十一條第一項第三款之加重竊盜罪，所認自有未洽，惟其基本
    社會事實同一，本院自應加以審理，並變更起訴法條。被告所犯二次竊盜犯行，
    時間緊接、方法相同、觸犯基本構成要件相同之罪名，顯係基於概括之犯意為之
    ，係連續犯，應依刑法第五十六條之規定論以一刑法第三百二十一條第一項第三
    款之加重竊盜罪，並依法加重其刑。至於被告所竊取之車牌號碼九Ｆ－六六二一
    號自用小客車及車內財物固分屬多人所有，惟衡情尚非為被告於行為時所能知悉
    ，應僅成立一刑法第三百二十條第一項之普通竊盜罪，尚不生數罪問題（參照最
    高法院二十九年度上字第一四○三號判例意旨）。又被告所犯上開連續攜帶兇器
    竊盜罪與詐欺取財未遂罪之二罪間，有方法結果之牽連關係，為牽連犯，應依刑
    法第五十五條之規定，從一重之刑法第三百二十一條第一項第三款之攜帶兇器竊
    盜罪處斷（公訴人認二罪應分論併罰容有未洽）。查被告甲○○曾因竊盜案件，
    於八十六年十二月八日，經本院以八十六年度易字第七六六七號刑事判決判處有
    期徒刑一年，八十七年二月六日判決確定，刑期起算日期為八十八年十二月十九
    日，指揮書執行完日期為八十九年十二月十八日，縮刑期滿日期為八十九年十月
    十一日，於八十九年十月六日因縮短刑期假釋出監（其間累進縮刑六十八日），
    假釋期滿未經撤銷，以已執行完畢論，此有臺灣高等法院檢察署刑案紀錄簡覆表
    在卷可稽，其於五年內再犯有期徒刑以上本案之罪，應依刑法第四十七條之規定
    論以累犯，並依法遞加重其刑。爰審酌被告貪圖一己之私利而為本案犯行、手段
    、品行不良、智識程度非高、所生危害及犯罪後坦承犯行，態度尚佳等一切情狀
    ，量處如主文所示之刑。
三、末查被告甲○○自七十三年至八十六年間曾因竊盜、賭博、偽造文書等案件經分
    別判處有期徒刑及強制工作確定，並已執行完畢，尤其被告前因竊盜案件，經判
    決判處有期徒刑一年，刑期起算日期為八十八年十二月十九日，指揮書執行完日
    期為八十九年十二月十八日，縮刑期滿日期為八十九年十月十一日，甫於八十九
    年十月六日因縮短刑期假釋出監，此有臺灣高等法院檢察署刑案紀錄簡覆表在卷
    可稽，其為十八歲以上之人竟仍未能思過遷善，又於前案出監後四月餘即犯本案
    竊盜犯行，足見被告顯仍有犯罪之習慣，刑罰反應性既屬薄弱，單純之刑罰制裁
    已難達成矯治之目的，非更施以保安處分無以為功，爰依竊盜犯贓物犯保安處分
    條例第三條第一項第一款、第五條第一項前段之規定，諭知被告應於刑之執行前
    入勞動場所強制工作三年，以資矯正。
據上論斷，應依刑事訴訟法第二百九十九條第一項前段、第三百條，刑法第五十六條
、第三百二十一條第一項第三款、第三百三十九條第三項、第一項、第五十五條、第
四十七條，竊盜犯贓物犯保安處分條例第三條第一項第一款、第四條、第五條第一項
前段，罰金罰鍰提高標準條例第一條前段，判決如主文。
本案經檢察官程秀蘭到庭執行職務。
中      華      民      國      九十        年    六      月   二十九   日
                                      台灣板橋地方法院刑事第五庭
                                          法  官  陳  鴻  清
右正本證明與原本無異
如不服本判決應於送達後十日內向本院提出上訴狀
                                          書記官  林  蔚  然
中      華      民      國      九十        年    七      月     五     日
附錄本案論罪科刑法條全文：
刑法第三百二十條：
意圖為自己或第三人不法之所有，而竊取他人之動產者，為竊盜罪，處五年以下有期
徒刑、拘役或五百元以下罰金。
意圖為自己或第三人不法之利益，而竊佔他人之不動產者，依前項之規定處斷。前二
項之未遂犯罰之。
刑法第三百二十一條：
犯竊盜罪而有左列情形之一者，處六月以上五年以下有期徒刑：
一  於夜間侵入住宅或有人居住之建築物、船艦，或隱匿其內而犯之者。
二  毀越門扇、牆垣或其他安全設備而犯之者。
三  攜帶兇器而犯之者。
四  結夥三人以上而犯之者。
五  乘火災、水災或其他災害之際而犯之者。
六  在車站或埠頭而犯之者。
前項之未遂罰之。
刑法第三百三十九條：
意圖為自己或第三人不法之所有，以詐術使人將本人或第三人之物交付者
，處五年以下有期徒刑、拘役或科或併科一千元以下罰金。
以前項方法得財產上不法之利益或使第三人得之者，亦同。
前二項之未遂犯罰之。


司法院資訊處製作；財團法人民間司法改革基金會備份。
